【裁判字號】    90,易,1570
【裁判日期】    901023
【裁判案由】    傷害
【裁判全文】
臺灣桃園地方法院刑事判決                          九十年度易字第一五七號
    公  訴  人  臺灣桃園地方法院檢察署檢察官
    被      告  乙○○
右列被告因傷害案件，經檢察官提起公訴（九十年度偵字第八三八八號），本院判決
如左：
        主  文
乙○○傷害人之身體，處拘役貳拾日，如易科罰金以參佰元折算壹日。
        事  實
一、乙○○於民國九十年一月十一日晚間七時許，在桃園縣桃園市○○街十二號前，
    就與甲○○之子交往問題與李女發生口角爭執，復因甲○○懷疑乙○○竊取伊住
    處財物，要求查看乙○○皮包遭拒後，二人一言不合，甲○○遂出手掌摑陳女臉
    頰，乙○○不甘受辱，竟基於傷害人身體之犯意，以腳踢甲○○左膝、手抓傷李
    女上唇，致甲○○因此受有上唇擦傷、左膝擦傷及瘀傷等傷害。
二、案經甲○○訴由桃園縣警察局桃園分局報告台灣桃園地方法院檢察署檢察官偵查
    起訴。
        理  由
一、訊據被告乙○○坦承右揭犯罪事實不諱，核與甲○○指訴受傷情節相符，並有行
    政院衛生署傷害診斷證明書一紙附卷可稽，堪認被告自白與事實相符，從而本件
    事證明確，被告犯行堪以認定。
二、核被告乙○○所為係犯刑法第二百七十七條第一項之傷害罪，爰審酌被告犯罪之
    動機雖因一時受激難忍，然衡諸當時情形，仍非不可循理性和平方式解決雙方爭
    端，乃竟動輒以暴力相向，致使被害人身心受創，殊無可取，惟念其犯後尚能坦
    認犯行、當庭向被害人致歉並表示願意賠償其新台幣二萬元之損害、態度尚佳等
    一切情狀，量處如主文所示之刑；又刑法第四十一條易科罰金之規定，已於九十
    年一月四日修正，並經總統於同年月十日公布，業於被告行為後即同年月十二日
    生效，修正生效後得易科罰金之規定，由最重本刑三年以下有期徒刑之罪，修正
    為五年以下有期徒刑之罪，兩者相較，並無不同，爰依刑法第二條第一項前段規
    定，適用裁判時即修正後刑法第四十一條第一項前段之規定，諭知易科罰金之折
    算標準，以資懲儆。
據上論斷，應依刑事訴訟法第二百九十九條第一項前段、刑法第二條第一項前段、第
二百七十七條第一項、第四十一條第一項前段、罰金罰鍰提高標準條例第一條前段、
第二條，判決如主文。
本案經檢察官鍾和憲到庭執行職務。
中      華      民      國      九十      年     十     月    二十三    日
                                臺灣桃園地方法院刑事第五庭
                                    審判長法  官  范清銘
                                          法  官  林婷立
                                          法  官  鍾淑慧
右正本證明與原本無異。
如不服本判決，應於判決送達後十日內向本院提出上訴狀( 應附繕本 )，上訴於
臺灣高等法院。
                                          書記官  吳一凡
中      華      民      國      九十      年     十     月    二十五    日
附論罪科刑依據之法條：
中華民國刑法第二百七十七條
 (普通傷害罪)
傷害人之身體或健康者，處三年以下有期徒刑、拘役或一千元以下罰金。
犯前項之罪因而致人於死者，處無期徒刑或七年以上有期徒刑；致重傷者
，處三年以上十年以下有期徒刑。


司法院資訊處製作；財團法人民間司法改革基金會備份。
